# 风投出资会计处理

提问人：frankyao1210 时间：2011-08-19 11:18:13
风投对企业的投资，假设 2010 年约定 5000 万买10%，完成工商变更了，同时约定 2010 年全年利润达到一定标准再给 1000 万，被投资企业 2011 年收到 1000 万的时候如何账务处理？是否会视同捐赠要缴纳所得税呢？

回答人：chenyiwei
回复 close_kk 的帖子
如果当初股权转让协议或者增资协议中已经明确了以 2010 年度业绩完成情况为条件追加支付对价的条款，则不应将后续追加的 1000 万元孤立地认为是“无偿捐赠”，而是追加资本性投入。个人赞同被投资企业无需就此纳税。